【裁判字號】    88,易,2537
【裁判日期】    890104
【裁判案由】    竊盜
【裁判全文】
臺灣桃園地方法院刑事判決                        八十八年度易字第二五三七號
    公  訴  人  臺灣桃園地方法院檢察署檢察官
    被      告  乙○○
右列被告因竊盜案件，經檢察官提起公訴（八十八年度偵字第一六００五號），本院
判決如左：
    主      文
乙○○連續攜帶兇器竊盜，處有期徒刑捌月，緩刑肆年。
扣案鐵鎚鎚頭壹個沒收。
    事      實
一、乙○○基於意圖為自己不法所有之概括犯意，首於民國八十八年十月二十日下午
    二時三十分許，在桃園縣新屋鄉○○村○○○路○段二七號前，順手拾起路上之
    一塊石頭以之擊碎停放該處屬甲○○所有之ＫＭ－六八六六號自小客車左前車窗
    玻璃，足生損害於徐某，之後再竊取甲○○所有置於車內之硬幣新台幣（下同）
    十五元，得手後花用殆盡。次於同年月二十三日上午七時五十分許，仍在同前處
    ，攜帶其所有，可以敲或擊傷人之身體，加害人之生命，客觀上具有危險性可為
    兇器之鐵鎚鎚頭一個，復持以擊碎甲○○所有停放上址之前揭自小客車右前車窗
    玻璃，亦足生損害於徐某，嗣則竊取置於車內屬甲○○所有之硬幣四十五元。得
    手後甫欲逃離之際，旋為甲○○發覺而逮獲，當場並扣得其行竊所用之鐵鎚鎚頭
    一個，送警究辦。
二、案經被害人甲○○訴由桃園縣警察局楊梅分局報請台灣桃園地方法院檢察署檢察
    官偵查起訴。
    理      由
一、右揭犯罪事實，業據被告於警訊、偵查及本院審理時，供承不諱，核與告訴人甲
    ○○於警訊及本院審理時，證人即被告第一次行竊時之目擊者范春梅於警訊，各
    所指訴或證述之情節相符，並有鐵鎚鎚頭一個扣案可稽。再經本院當庭勘結果，
    扣案之鐵鎚鎚頭為圓桶狀，長約十八公分，直徑約七‧五公分，體積碩大，質地
    堅硬又極為沈重，須雙手始能舉起，以此碩大、堅硬、沈重之鎚頭敲擊人體，要
    有致死或致傷之虞，對人之生命、身體當然構成威脅，自屬兇器無疑。次查，被
    告首次行竊時，係持用石頭擊碎車窗玻璃，已迭據被告及證人范春梅供明或述明
    在卷，公訴人指稱其亦係持用扣案之鎚頭等工具為之云云，已生誤會。再者，被
    告第二次行竊被逮獲之後，雖有扣得起子、板手、鉗子等工具，第查，該等工具
    係在被告騎來之機車上搜出而非得自被告之身上，此據告訴人甲○○於本院審理
    時述明，顯見被告於行竊之際並未攜同扣案之起子等工具，公訴人指其行竊時係
    攜帶其餘扣案之起子等物云云，亦屬有誤。再查，前述扣案之起子等物均為常備
    之隨車工具，被告既有騎駛機車前來，工具又係置於其機車上，由此二情，可徵
    起子等物為其機車隨車備放之工具，從而自是難認起子等物係被告備供行竊所用
    之工具，應予敘明。綜述，本件事已明，被告犯行洵堪認定，應依法論科。
二、被告先後二次行竊之前，均先擊碎告訴人甲○○所有自小客車之車窗玻璃，均足
    生損害於徐某，此部分核犯刑法第三百五十四條之毀損罪。另其於首次行竊時，
    雖係撿拾路上之石頭以之擊碎車窗玻璃，惟在通念上，石頭尚難以兇器視之，故
    其此部分係犯刑法第三百二十條第一項之竊盜罪。公訴人指此係犯同法第三百二
    十一條第一項第三款之加重竊盜罪，殊有未洽，起訴法條應予變。至其第二次，
    係攜帶可為兇器之鐵鎚鎚頭行竊，此部分核犯同法第三百二十一條第一項第三款
    之攜帶兇器竊盜罪。其先後二次毀損及竊盜犯行，各時間緊接，基本構成要件相
    同，顯均係基於概括犯意反覆為之，均應依連續犯規定以一罪論，竊盜部分則應
    論以情節較重之攜帶兇器竊盜罪一罪，並依法加重其刑。被告毀損車窗玻璃之犯
    行，業據公訴人於起訴書犯罪事實欄內載明，自屬已起訴，雖公訴人漏引此部分
    應適用法條，於起訴之效力究不生影響。又其所犯毀損及攜帶兇器竊盜二罪間，
    有方法與目的之牽連關係，應依牽連犯之規定，從一重以攜兇器竊盜罪處斷。爰
    審酌被告犯罪動機、目的、手段、竊取或毀損財物之價值、犯行所生危害及犯後
    態度等一切情狀，量處如主文所示之刑。末查，被告前未曾受有期徒刑以上刑之
    宣告，有本院被告全國前案紀表一份存卷可參。其素行良好，一時失慮致罹刑章
    ，受本次罪刑之科處，當足收警惕懲儆之效，信無再犯之虞，本院因認對其宣告
    之刑以暫不執行為適當，爰併諭知緩刑四年，以勵自新。
三、扣案鐵鎚鎚一個為供犯罪所用之物，被告於警訊並承明係屬其所有，爰依刑法第
    三十八條第一項第二款規定，宣告沒收。另扣案之起子、扳手及鉗子等物，不能
    認定與本件犯行有關，前已述明，至石頭一個，被告僅暫時持以利用之，難認有
    據為己有之意思，並非屬其所有，於本件均自不得宣告沒收，末此敘明。
據上論斷，應依刑事訴訟法第二百九十九條第一項前段、第三百條，第五十六條、第
三百二十一條第一項第三款、第三百五十四條、第五十五條、第七十四條第一款、第
三十八條第一項第二款，罰金罰鍰提高標準條例第一條前段，判決如主文。
本案經檢察官陳大偉到庭執行職務。
中      華      民      國    八十九    年      一      月      四      日
                              臺灣桃園地方法院刑事第三庭
                                  法  官  蔡榮澤
右正本證明與原本無異。
如不服本判決，應於判決送達後十日內向本院提出上訴狀( 應附繕本 )，上訴於
臺灣高等法院。
                                    書記官   劉德壽
中        華        民        國   八十九   年   一   月    十    日
附論罪科刑依據之法條：
刑法第三百二十一條第一項、第三百五十四條。


司法院資訊處製作；財團法人民間司法改革基金會備份。
